【裁判字號】    92,訴,60
【裁判日期】    920319
【裁判案由】    毒品危害防制條例
【裁判全文】
臺灣彰化地方法院刑事判決                            九十二年度訴字第六號
    公  訴  人  臺灣彰化地方法院檢察署檢察官
    被      告  辛○○
    選任辯護人  楊振芳律師
                陳世煌律師
    被      告  己○○
    選任辯護人  楊振芳律師
右列被告因違反毒品危害防制條例案件，經檢察官提起公訴 (九十一年度偵字第三八
四三號)，本院判決如左：
    主  文
辛○○、己○○共同連續販賣第壹級毒品，均處無期徒刑，並皆褫奪公權終身。販賣
毒品所得新台幣壹萬零伍佰元沒收，如全部或一部不能沒收時，追徵其價額或以其財
產抵償之。
扣案之海洛因貳包（合計淨重零點柒伍公克，另包裝袋貳個）沒收銷燬之；另所扣之
電子秤壹台及摩托羅拉牌行動電話壹支（序號：000000000000000號
，內附0000000000號門號ＳＩＭ卡）均沒收。
    事  實
一、辛○○無業，竟與其「老大」（台語大仔）己○○（通話監察中又稱「文兄」）
    共同意圖營利，基於販賣第一級毒品海洛因之概括犯意聯絡，自民國九十一年一
    月間起，由己○○在背後操控，並推由辛○○以每月新台幣（下同）五千元之租
    金，向不知情之壬○○承租彰化縣福興鄉○○村○○路○段四九五巷一二九號房
    屋（該屋為壬○○之妻黃王阿菊所有），以做為分裝毒品及自己施用毒品之處所
    先由己○○與台中市某綽號「阿忠」之不詳真實姓名、年籍之上游毒販聯絡後，
    由辛○○前去台中市○○路○段等地找該人買入四萬元（參考卷附通訊監察報告
    九十一年四月十六日二十二時二十七分辛○○與己○○二人之電話譯文所述）不
    等之海洛因後，再由辛○○以其0000000000號行動電話對外與下游之
    不特定販賣對象聯繫，以每包五百元、一千元或半錢七千五百元之代價，連續售
    予丁○○等不特定之吸毒者（詳細之販賣對象、時間、金額、交易地點詳如附表
    ，其中編號二戊○○部分，依通訊監察電話譯文所示，每次交易金額應為五百元
 ，編號三辛○○二人另於九十一年四月十六日、五月九日各販賣海洛因一包與甲○○部分未據起訴，編號六庚○○部分為販賣未遂，原起訴書未及記載，均予更
    正或補充，另據通訊監察之電話譯文所示，辛○○二人尚有販賣海洛因與數十名
    身分不詳之人，然因身分不詳，無從查證，併予敘明），得款後，己○○約一星
    期給付辛○○二千元做為生活費用，並每月交付五千元給辛○○繳交租金，其二
    人並不定時取用所買之海洛因（其二人施用第一級毒品海洛因部分，另案由檢察
    官聲請本院將其等分別送觀察勒戒及強制戒治，辛○○並經檢察官另案起訴，為
    本院以九十一年度訴字第九一二號刑事判決，判處其有期徒刑八月確定，詳見卷
    附該判決書）。嗣於九十一年六月十一日十三時三十五分許，辛○○依己○○指
    示至彰化縣福興鄉○○村○○路○段「保安宮」前，欲帶朋友至住處試海洛因樣
    品時，為跟監刑警逕行逮捕，並隨即持搜索票分別至其上開租住處與己○○之彰
    化縣福興鄉○○村○○○街一０八號住處執行搜索，而查扣辛○○所有、供其販
    賣海洛因聯絡之用之摩托羅拉行動電話一支（序號：000000000000
    000號，內附門號0000000000號ＳＩＭ卡）、並在己○○住處扣得
    海洛因二包（合計淨重０．七五公克）、電子秤一台（另扣得己○○所有之二十
    五萬九千八百元及手機四支，內含門號ＳＩＭ卡二張）。
二、案經本檢察官指揮彰化縣警察局刑警隊移送臺灣彰化地方法院檢察署檢察官偵查
    起訴。
    理  由
一、訊據被告己○○、辛○○均矢口否認有右揭販賣第一級毒品海洛因之犯行，被告
    己○○辯稱：伊係拿錢給辛○○去幫忙買海洛因，並未與辛○○共同販賣，亦未
    支付生活費或房屋租金與辛○○云云；被告辛○○則辯稱：伊未幫己○○販毒，
    也未販賣毒品與丁○○等人，通訊監察內容是朋友向伊借錢，或丁○○他們叫伊
    幫忙買海洛因，伊在警訊前曾遭不知名員警刑求，故警訊時所述並非事實云云。
    惟查：
二、被告二人於附表所示時間、地點，以上述分工手法販賣海洛因與丁○○等人之犯
    行，業經證人丁○○、戊○○、甲○○、乙○○、癸○○、庚○○等人於警訊、
    偵查或本院審理時指證確有於附表所示時、地，以每包五百、一千元或半錢七千
    五百元不等之代價，向被告辛○○購買海洛因或與被告辛○○洽商海洛因之價格
    等情明確，核與卷附承辦員警依法聲請自九十一年四月九日起至同年六月三日止
    ，對辛○○所使用之0000000000號行動電話門號進行通訊監察多日後
    ，發現其等確有上述販賣毒品海洛因之事實所製作之通訊監察譯文附通訊監察錄
    音帶共三捲之內容，大致相符；又被告辛○○為警逕行逮捕後，於警訊中，經警
    提示上述通訊監察譯文訊其通話內容時，其業已坦承確有以上述分工手法，與被
    告己○○共同販賣海洛因與附表所示之丁○○等人，並當場一一指認丁○○等人
    明確；雖其後經移送至臺灣彰化地方法院檢察署檢察官偵訊時起，即改口否認有
    與己○○共同販賣海洛因之事實，並指稱有遭員警刑求逼供之情形云云，然檢察
    官及本院據以調取其警訊錄音帶勘驗後，發現警訊筆錄之記載與被告於警訊錄音
    帶中所述之詞大致相符，且警訊過程平和而連續，並無威逼利誘等不當取供情事
    ，而本院訊其警訊時是否確有錄音，其亦坦認確係其本人持錄音機錄音無誤，顯
    示該筆錄之內容，應係被告辛○○在自由意識下所為之供述，有其警訊錄音帶二
    捲及本院與檢察官所製之勘驗筆錄各一份在卷可稽，又被告辛○○於檢察官初次
    偵訊時指陳「被刑求」後，檢察官立即當場勘驗其身體，並未發現有任何外傷，
    且被告辛○○亦自承並未受傷（參見九十一年度偵字第三八四三號偵查卷第十六
    頁反面），其於本院審理時，亦明確表示警訊時並未受傷，則其後改口供說有遭
    警刑求，顯屬空口而有為己卸責之意，無可採信；至其辯說係替證人丁○○等人
    買海洛因，並非販賣海洛因與丁○○等人云云，此非但與其在通訊監察報告中被
    監聽到其與丁○○等人洽談買賣毒品之過程顯相出入，亦與證人丁○○等人於警
    訊、偵查及本院審查時，自始一貫明確指證其等係向辛○○購買海洛因等事實大
    相逕庭，是其此之所辯，亦屬避重就輕之詞，要無可信。
三、又被告己○○雖辯說其僅委請辛○○代為買入海洛因，並未指示辛○○為其販賣
    海洛因云云，然共犯辛○○前於警訊時業已供承：伊替己○○販賣海洛因有三個
    多月之久，是己○○與上游毒販聯絡好後，再指示伊前往台中市○○路○段找上
    游毒販買進海洛因，先由己○○在伊上開租處摻入葡萄糖粉分裝成小包裝後，再
    交由伊負責賣與下游之吸毒者，所得利潤均交與己○○，己○○每星期會給伊二
    千元當生活費，每個月並給伊五千元付租金等語，其對己○○主導本件販賣海洛
    因之過程及其分得之利益交待詳細，雖證人壬○○於本院證稱其係將房屋租與辛○○，且係向辛○○收取租金等語，然此僅能證明係辛○○出名向壬○○租賃該
    房屋，並無從得知背後是否由己○○指示辛○○前去租屋，亦不能證明處於無業
    狀態之辛○○究係如何支付租金；而查被告己○○於九十一年四月十一日十五時
    二十二分及二十五分許，以其使用之0000000000號行動電話（裝機人
    為己○○之妻丙○○）與被告辛○○及綽號「阿賢」之不詳真實姓名、年籍之人
    電話聯絡時，對於綽號「阿賢」之人表示要賒欠毒品貨款（原譯文將台語載為「
    差一些」）時，被告己○○指示辛○○「一半給他這就很多了」等語，就此，被
    告辛○○於警詢中解說係指：「因阿賢欠一千元購毒款，己○○指示拿一半即五
    百元之海洛因給阿賢」等語，足見辛○○對於販賣海洛因之數量及價格並不能作
    主，須悉聽己○○之決定；又據上述通訊監察報告，其於九十一年四月十六日二
    十二時十一分及、十五分、二十七分及二十八分許，以上述電話與辛○○通訊時
    ，當被告辛○○向己○○反應說「咱家沒米了」，己○○反問「錢額多少」、「
    你那裡都沒有了嗎？」、「阿賢那些叫他拿過來」．．．，並一再追問辛○○「
    怎麼只有這樣而已？」、「回來只剛好夠分而已？」、「你做起來才夠本錢？你
    看這樣有正常嗎？」等語，被告辛○○則回答「錢額我拿四十給他」、「阿賢那
    裡還沒回來」、「還有，只夠撐到明天」．．．等語，純然被動接受己○○之質
    問，就此，被告辛○○於警詢中解釋說：「沒米指沒有海洛因可賣，四十指我拿
    四萬元給上游毒販，而阿賢向我們購毒欠款未還，我向己○○說還有毒品，只夠
    撐到明天」，對照前述該名綽號「阿賢」之人於四月十一日向被告己○○懇求可
    否「差一些些」，時間上正相吻合，且談話之內容亦屬一致，且本院訊問被告二
    人，其等間是否曾合夥作其他生意時，其一致否認有合夥作生意之事實，則為何
    其等在電話中談論「本錢」之計算，實值可疑，雖被告二人就此又辯說：係辛○○曾向己○○借錢，當時係在談論雙方的欠債如何償還云云（見九十二年二月十
    七日筆錄），然若屬借款問題，當無所謂「本錢」可言，且其等此之所供，與辛○○於九十二年二月十日在本院供說：該段電話監聽譯文係伊向己○○表示家中
    沒米了，叫己○○想辦法，所稱之四十，係己○○交待每天拿四十元給己○○讀
    國小之兒子，因為己○○人在嘉義，伊幫己○○照顧小孩，所提到之三、四萬元
    ，係指阿賢欠伊之債務，至本錢係因當時伊與己○○合買毒品等詞，顯非相同，
    而本院就此訊問己○○，己○○供說：當時其人雖在嘉義做生意，但小孩係交由
    其母照顧，並非交與被告辛○○等語，足見其二人所供已呈相互矛盾，且縱有合
    買毒品，亦無所謂「本錢」可言，本院再依其二人後之供述，將被告二人隔離，
    分別訊問其二人借款之時間、地點、次數、金額、借錢之原因及還有多少欠款未
    還時，許誠人供稱：被告辛○○係九十一年間向其借約三至五萬元，詳細月份忘
    了，是在嘉義借的，借的次數不超過三次，他說要放高利貸，目前只剩一點點未
    還云云；辛○○則供說：伊係九十年間在彰化縣福興鄉向己○○借錢的，每次約
    借五千元或一萬元，共借了三、四次，最多欠他三萬多元，伊係因為要買毒品及
    沒有生活費才向己○○借錢的，目前還二萬多元未還云云，二人就借款之說詞，
    明顯相互出入，自難採信；再查被告二人於買入毒品後，多將毒品轉他人而毒害
    外人，己○○並嚴禁辛○○將毒品賣與其亦染有毒癮之妻丙○○，以免毒害到自
    己人，故據上述通訊監察九十一年四月二十日十五時四十三分、五十三分及五十
    八分許之電話譯文所示，當時丙○○以上述0000000000號行動電話與
    被告辛○○聯絡，其向辛○○不斷懇求「你現在馬上過來，拿半個給我，我五千
    順便拿給你」、「我已忍很多天了」、「這是最後一次，如沒有，你才跟文兄說
    ，我跟你保證這樣你還不相信我，下次就不要管我的生死」等語，辛○○則回應
    說「你這樣再吃下去，那有在改？」、「害了你自己」、「從你開始忍到現在，
    差不多一個禮拜，一個禮拜差不多吃四天，我沒有亂講」、「你才戒幾天再吃兩
    支就上癮了」、「你這樣，咱們也沒辦法怎麼做，如這樣我要跟文兄說我要回去
    ，不要做了」、「那沒用，咱們不會剩錢啦，你說最後一次，再最後一次．．．
    」、「你這樣，我等一下錢和東西算一算給文兄，我要回去了」、「那根本就在
    做打屁股的，也沒跟你賺錢，為何要做那麼辛苦」、「咱們做這麼久，也沒剩錢
    」、「你看我們三個這樣吃啦，從嘉義回來你從店裡所賺的，都從這裡去，那有
    剩錢」、「那樣根本會害到你，暗路走久了，也會碰到鬼」、「你跟文兄講啦，
    他如果說好，我就拿給你」、「你這樣，我等一下東西拿一拿給文兄，我要回去
    了」，其一再勸阻丙○○不要再吸毒，並表示要向綽號「文兄」之己○○表示不
    賣了，內容十分明確，顯見己○○在幕後操控之情形至為確鑿。是己○○前之所
    供，當屬臨訟卸責之辯詞，無可採信。
四、此外，復有被告辛○○上述行動電話附門號一支、海洛因二包及電子秤一台扣案
    可相佐證，而該海洛因，經送法務部調查局鑑驗後，確認為海洛因無誤，有該局
    出具之鑑驗通知書一紙附卷可憑。又被告辛○○自承其於前述時間係屬無業，則
    其因而從事販毒，顯有營利之意；而依上述通訊監察之電話譯文所示，被告己○○與辛○○二人在電話中，明白討論販賣毒品所得，己○○並一再追究所得之利
    潤，是己○○亦有以此營利之意圖至為明顯。是被告二人連續販賣第一級毒品海
    洛因之事實已屬明確，應依法予以論科。
五、核被告己○○、辛○○所為，均係犯毒品危害防制條例第四條第一項、第四項之
    販賣第一級毒品罪既遂及未遂罪。其二人有犯意聯絡及行為分擔，均為共同正犯
    。又被告二人先後多次販賣第一級毒品海洛因既遂及未遂之犯行，時間緊接，所
    犯構成要件相同，顯係基於概括之犯意反覆為之，應依連續犯之規定論以販賣既
    遂一罪（該罪法定本刑為死刑、無期徒刑，依法不得加重）。公訴人雖未起訴被
    告二人於九十一年四月十六日及五月九日間各販賣海洛因與甲○○一次，惟此與
    起訴有罪部分，有連續犯之裁判上一罪關係，本院自應併予審判；另公訴人起訴
    被告販賣海洛因與庚○○既遂，然庚○○於本院否認有完成交易，經對照通訊監
    察之電話譯文，亦難認其等有完成交易，應屬未遂，然此部分亦與起訴有罪部分
    亦屬連續犯之裁判上一罪關係，應予更正。爰審酌被告二人犯罪之動機、目的、
    方法、手段、品行、所得利益，其等明知海洛因乃我國法令公告之毒品，具有成
    癮性，竟貪圖販賣毒品之暴利，利用吸毒者對毒品之依賴性，不斷將毒品賣與他
    人，此舉除戕害買毒品之人之身心，並破壞其家庭生活，更因而造成社會為毒品
    所毒化，衍生相關之犯罪現象，所生危害致為重大，暨其等犯後不知悔改，未能
    誠實以供，態度欠佳等一切情狀，量處如主文所示之刑，並依法諭知褫奪公權終
    身，且追徵其等犯罪所得一萬零五百元，以示懲儆。扣案之摩托羅拉行動電話一
    支（序號：000000000000000，內附門號0000000000
    號ＳＩＭ卡），係被告辛○○所有供販賣毒品聯絡之用，有上述通訊監察報告可
    證，而電子秤一台，係被告己○○所有，供其購進海洛因秤重之用，此據被告己○○供述在卷，雖其否認係用以販毒，然本院業已依上述證據，認定其犯罪事實
    如上，應併依法宣告沒收；另有海洛因二包（合計淨重０．七五公克）係屬毒品
    ，則應併依法宣告沒收銷燬之。至所扣現金二十五萬九千八百元及手機四支（內
    含門號ＳＩＭ卡二個），雖被告己○○所有，然未能證明係供其犯本罪所用，現
    金部分，亦無法證明係其販毒所得，無從併予宣告沒收，附此敘明。
六、據上論斷，應依刑事訴訟法第二百九十九條第一項前段，毒品危害防制條例第四
    條第一項、第十八條第一項前段、第十九條第一項、刑法第十一條前段、第二十
    八條、第五十六條、第三十七條第一項、第三十八條第一項、第二款，判決如主
    文。
本案經檢察官吳怡盈到庭執行職務。
中      華      民      國      九十二      年      三      月  十九    日
                                臺灣彰化地方法院刑事第一庭
                                    法      官  葛永輝
右正本證明與原本無異。
如不服本判決，應於判決送達後十日內向本院提出上訴狀( 須附繕本 )。
                                    法院書記官  施惠卿
中      華      民 國      九十二      年      三      月  二十    日
毒品危害防制條例第四條                                              製造、
運輸、販賣第一級毒品者，處死刑或無期徒刑；處無期徒刑者，得併科新臺幣一千萬
元以下罰金。
製造、運輸、販賣第二級毒品者，處無期徒刑或七年以上有期徒刑得併科新臺幣七百
萬元以下罰金。
製造、運輸、販賣第三級毒品者，處五年以上有期徒刑，得併科新臺幣五百萬元以下
罰金。
製造、運輸、販賣專供製造或施用毒品之器具者，處一年以上七年以下有期徒刑，得
併科新臺幣一百萬元以下罰金。
前四項之未遂犯罰之。


司法院資訊處製作；財團法人民間司法改革基金會備份。
